【裁判字號】    92,訴,233
【裁判日期】    920406
【裁判案由】    搶奪等
【裁判全文】
臺灣士林地方法院刑事判決                          九十二年度訴字第二三三號
    公  訴  人  臺灣士林地方法院檢察署檢察官
    被      告  丁○○
右列被告因竊盜等案件，經檢察官提起公訴（九十二年度偵字第二０八三號），本院
判決如左：
    主  文
丁○○連續攜帶兇器竊盜，累犯，處有期徒刑壹年捌月；又連續意圖為自己不法之所
所，而搶奪他人之動產，累犯，處有期徒刑貳年。應執行有期徒刑參年陸月。
    事  實
一、丁○○前因違反肅清煙毒條例案件，經台灣士林地法院判處有期徒刑三年六月確
    定，復因違反麻醉藥品管理條例案件及違反肅清煙毒條例案件，分別經臺灣板橋
    地方法院判處有期徒刑四月、有期徒刑三年六月確定，並定應執行刑三年十月，
    接續執行，於民國九十一年三月三十一日縮刑期滿執行完畢，仍不知悔改，為以
    下犯行。
    (一)丁○○意圖為自己不法之所有，基於竊盜之概括犯意，連續自九十二年一月十
四日起，於附表甲所示之時間、地點，見車主甲○○、丙○○、庚○○、乙○○、許錫鎰將汽車停放於路邊而未鎖車門或車窗之機會，或乘車主甲○○、丙○○、乙○○、許錫鎰離去之際，或乘車主庚○○於車上睡覺不知之際，戊○○部分因停車離去時已上車鎖，丁○○則於路旁撿拾客觀上足資為兇器之磚塊
      ，破壞戊○○所有汽車車窗（毀損部分未據告訴），竊取甲○○等人放置在自
      小客車內之物品（如附表甲所示），得手後據為己有。丁○○於九十一年一月
      十四日上午十時三十分許竊得甲○○之香港上海匯豐銀行（下稱匯豐銀行）信
      用卡後，復意圖為自己不法所有，於當日上午十一時二十七分許，持至台北縣
      三重市聯邦銀行三重分行之提款機，使用該信用卡以預借現金方式，詐得新台
      幣（下同）四萬元。
    (二)丁○○復意圖為自己不法之所有，基於概括之搶奪犯意，連續自九十二年一月
      十六日起，於附表乙所示時間及地點，趁辛○○、己○○、陳香頻、蘇陳足等
      人將汽車停放路邊，坐在於車內休息、等人而車門未鎖之機會，迅速打開車門
      ，趁其等不備而搶奪辛○○等放置在自用小客車內之財物（如附表乙所示），
      得手後據為己有。
    嗣於同年二月十八日下午二時許，經警在台北市○○○路○段四十六巷三十八號
    一樓一一一室，於徵得丁○○同意後執行搜索，查獲丁○○行竊及搶奪所得之贓
    物而循線查得上情。
二、案經台北市警察局大同分局報告台灣士林地方法院檢察署檢察官偵查起訴。
    理  由
一、右揭事實，迭據被告丁○○於警詢、偵查及本院審理時供認不諱，核與被害人甲○○、戊○○、丙○○、庚○○、辛○○、陳香頻、乙○○於警詢中（見九十二
    年度偵字第二０八三號偵查卷第三十七頁、第四二頁、第四十六頁、第五十七頁
    、第四十頁、第一四三頁、第一四七頁），被害人己○○於偵訊中（見偵查卷第
    一百二十三頁）指訴之情節相符（又被告請求逕援用筆錄而無庸傳喚被害人到庭
    詰問，併此敘明），復有附卷之台北市警察局大同分局之扣押物品目錄表、扣案
    之被害人蘇陳足、許錫鎰所有之贓物美華泰進口精品生活館會員卡、阿瘦皮鞋終
    身會員卡、屈臣氏會員卡各一件、行動電話一支及被害人甲○○、辛○○、戊○○、丙○○、庚○○所簽具之贓物認領保管單在卷可稽，又被告持竊得之被害人
    甲○○所有之匯豐銀行信用卡至台北縣三重市聯邦銀行三重分行之提款機辦理預
    借現金取款之事實，亦有匯豐銀行之信用卡消費帳單影本二紙附卷可稽，據上，
    事證明確，被告犯行洵堪認定。
二、(一)所犯法條、犯罪型態及刑之加重事由
    (1)核被告竊盜及持竊得之信用卡領款所為，係犯刑法第三百二十條第一項之普通
      竊盜罪（附表甲編號一、三至六所示）、第三百二十一條第一項第三款之攜帶
      兇器竊盜罪（附表甲編號二所示）及第三百三十九條之二第一項之不正利用自
      動付款設備罪。又被告所為附表甲編號二所示之竊盜犯行，被告當時係持路邊
      之磚塊打破車窗而竊盜之事實，業據被告自白，核與被害人戊○○所述情節相
      符，而磚塊質地堅硬，客觀上足資為兇器，被告持磚塊敲破車窗以行竊被害人
      戊○○之財物，被告此部分所為，係犯刑法第三百二十一條第一項第三款之加
      重竊盜罪，起訴書雖認被告係犯刑法第三百二十條第一項之普通竊盜罪，惟業
      據公訴檢察官當庭更正，併予敘明。被告搶奪部分，係犯刑法第三百二十五條
      第一項之搶奪罪。
    (2)被告先後多次竊盜、搶奪犯行，時間緊接，手法相同，且均係犯構成要件相同
      之罪名，顯係基於概括犯意而為，應各依連續犯之規定論以攜帶兇器竊盜罪、
      搶奪罪，並均依法加重其刑。又附表甲編號五、六及附表乙編號三、四之犯行
      ，雖未經起訴，然業經公訴檢察官當庭表示擴張起訴範圍，且此部分與已經起
      訴之部分，既有連續犯裁判上一罪關係，為起訴效力所及，本院自得併予審理
      ，併予敘明。
    (3)被告所犯竊盜罪與不正利用自動付款設備罪間，有原因與結果之牽連關係，為
      牽連犯，應依刑法第五十五條規定從一重論以竊盜罪。
    (4)被告所犯連續攜帶兇器竊盜罪與連續搶奪罪間，犯意各別，行為互殊，所犯構
      成要件不同，應予分論併罰。
    (5)被告有事實欄所載之犯罪科刑及執行情形，此為被告所供承，此有臺灣高等法
      院被告全國前案紀錄表一份附卷可稽，其於前案有期徒刑執行完畢後五年內，
      再犯本件有期徒刑以上之竊盜罪、搶奪罪，均為累犯，各應依刑法第四十七條
      規定加重其刑。
    (二)科刑
      爰審酌被告素行不佳，且正值壯年，不思以正當方式以賺取財物，竟於短時間
      內連續為竊盜及搶奪行為，惡性不輕，且犯罪造成被害人之損害及社會不安亦
      屬嚴重，惟犯罪後尚能坦承其犯行等一切情狀，分別量處如主文所示之刑，並
      定應執行之刑。又被告於本案所持之磚塊，業已滅失，且不屬被告所有，爰不
      為沒收之諭知，附此敘明。
據上論斷，應依刑事訴訟法第二百九十九條第一項前段，刑法第五十六條、第三百二
十一條第一項第三款、第三百二十五條第一項、第三百三十九條之二第一項、第五十
五條、第四十七條、第五十一條第五款，判決如主文。
本案經檢察官張惠菁到庭執行職務
中      華      民      國    九十二    年      四      月      六      日
                            臺灣士林地方法院刑事第二庭
                                法  官  王  梅  英
右正本證明與原本無異。
如不服本判決，應於判決送達後十日內，向本院提出上訴狀。
                                書記官  朱  曉  群
中      華      民      國    九十二    年      四      月      七      日
附錄本判決論罪科刑依據之法條：
刑法第三百二十一條第一項第三款
犯竊盜罪而有左列情形之一者，處六月以上、五年以下有期徒刑：
三  攜帶兇器而犯之者。
刑法第三百二十五條第一項
意圖為自己或第三人不法之所有，而搶奪他人之動產者，處六月以上五年以下有期徒
刑。
刑法第三百三十九條之二第一項
意圖為自己或第三人不法之所有，以詐術使人將本人或第三人之物交付者，處五年以
下有期徒刑、拘役或科或併科一千元以下罰金。
附表甲：
┌─┬─────┬──────────┬─────┬──────────┐
│編│ 被害人   │  遭  竊  物  品    │ 犯罪時間 │  犯   罪   地   點 │
│號│          │                    │          │                    │
├─┼─────┼──────────┼─────┼──────────┤
│  │甲○○    │黑色皮夾一個、ＬＶ皮│九十二年一│台北市大同區○○○路│
│一│          │夾一個、福華名品一百│月十四日上│九十一號前          │
│  │          │元抵用券九張、新糖主│午十時三十│                    │
│  │          │義卡二張、特力屋卡一│分        │                    │
│  │          │張、大潤發卡一張、Ｈ│          │                    │
│  │          │ｏｗａｒｄ卡一張、Ｂ│          │                    │
│  │          │ＡＬＬＹ卡一張、ＷＡ│          │                    │
│  │          │ＴＡＫＡ卡一張ＤＦＳ│          │                    │
│  │          │ＴＡＩＷＡＮ  ＬＴＤ│          │                    │
│  │          │貴賓卡一張、萬利卡一│          │                    │
│  │          │張、仙苑行會員卡一張│          │                    │
│  │          │、身分證、汽車駕照、│          │                    │
│  │          │建保卡、行車執照、遠│          │                    │
│  │          │東銀行信用卡、中興銀│          │                    │
│  │          │行信用卡、台新銀行信│          │                    │
│  │          │用卡、匯豐銀行信用卡│          │                    │
│  │          │、新台幣一萬五千元。│          │                    │
├─┼─────┼──────────┼─────┼──────────┤
│二│戊○○    │皮包一只、身分證、健│九十二年一│台北市○○路○段二十│
│  │          │保卡各一張、信用卡七│月十九日下│七號前              │
│  │          │張、提款卡二張。    │午四時二十│                    │
│  │          │                    │分        ││
├─┼─────┼──────────┼─────┼──────────┤
│三│丙○○    │皮包一只、華泰商業銀│九十二年一│台北縣三重市○○○路│
│  │          │行支票一張、新台幣八│月二十一日│四十九號前          │
│  │          │百元。              │下午六時  │                    │
├─┼─────┼──────────┼─────┼──────────┤
│四│庚○○    │皮包一只、ＮＯＫＩＡ│九十二年一│台北市○○○路一二四│
│  │          │牌行動電話手機一只、│月三十日下號前                  │
│  │          │身分證、駕照、行車執│午四時許  │                    │
│  │          │照、健保卡、富邦銀行│          │                    │
│  │          │信用卡、聯邦銀行信用│          │                    │
│  │          │卡及台北商業銀行信用│          │                    │
│  │          │卡等各一張、支票一張│          │                    │
│  │          │、印章一個、新台幣一│          │                    │
│  │          │萬三千元。      │          │                    │
├─┼─────┼──────────┼─────┼──────────┤
│五│乙○○    │藍色皮包一只、NIKON │九十二年二│台北市○○○路○段三│
│  │          │牌照相機一台、黑色皮│月一日下午│十三號前            │
│  │          │夾一只、行照、駕照、│一時許    │                    │
│  │          │健保卡、中國信託銀行│          │                    │
│  │          │金融卡及信用卡、基隆│          │                    │
│  │          │第一信用合作社金融卡│          │                    │
│  │          │、合作金庫金融卡、美│          │                    │
│  │          │國運通銀行信用卡、萬│          │                    │
│  │          │泰銀行信用卡等各一張│          │                    │
│  │          │、新台幣一萬元。    │          │                    │
├─┼─────┼──────────┼─────┼──────────┤
│六│許錫鎰    │黑色皮包一只（內有五│九十二年二│台北縣三重市○○○路│
│  │          │元、十元、五十元等硬│月三日下午│一０五號前          │
│  │          │幣）、行動電話一只（│四時      │                    │
│  │          │序號:000000000000000│          │                    │
│  │          │號）。              │          │                    │
└─┴─────┴──────────┴─────┴──────────┘
附表乙：
┌─┬─────┬──────────┬─────┬──────────┐
│編│ 被害人   │  遭  搶  物  品    │ 犯罪時間 │  犯   罪   地   點 │
│號│          │                    │          │                    │
├─┼─────┼──────────┼─────┼──────────┤
│一│辛○○    │皮包一只、身分證、駕│九十二年一│台北縣三重市○○○路│
│  │          │照、行車執照、健保卡│月十六日下│一二四號前          │
│  │          │各一張、信用卡九張、│午二時五十│                    │
│  │          │提款卡四張、大亞百貨│分        │                    │
│  ││ＶＩＰ卡、大潤發會員│          │                    │
│  │          │卡、新台幣一萬四千餘│          │                    │
│  │          │元。                │          │                    │
├─┼─────┼──────────┼─────┼──────────┤
│二│己○○    │黑色皮包一只、身分證│九十二年一│台北市○○區○○街十│
│  │          │、健保卡各一張、郵局│月二十三日│一巷二十五號前      │
│  │          │存摺、第一銀行存摺各│下午三時三│                    │
│  │          │一本、郵局提款卡一張│十八分    │                    │
│  │          │、印章一個、新台幣六│          │                    │
│  │          │千元。              │          │                    │
├─┼─────┼──────────┼─────┼──────────┤
│三│陳香頻    │粉紅色手提包一只（內│九十二年一│台北市○○區○○路與│
│  │          │有數五元、十元、五十│月底某日  │民生西路口          │
│  │          │元硬幣）、PANASONIC │          │                    │
│  │          │牌行動電話一只、鑰匙│          │                    │
│  │          │、化妝包、會員卡、手│          │                    │
│  │          │套一雙。            │          │                    │
├─┼─────┼──────────┼─────┼──────────┤
│四│蘇陳足    │黑色皮包一只、美華泰│九十二年二│台北縣三重市○○路一│
│  │          │進口精品生活館會員卡│月初某日  │段七十九號前        │
│  │          │、阿瘦皮鞋終身會員卡│          │                    │
│  │          │、屈臣氏會員卡。    │          │                    │
└─┴─────┴──────────┴─────┴──────────┘


司法院資訊處製作；財團法人民間司法改革基金會備份。
